臺灣臺中地方法院刑事判決
110年度簡上字第494號
上  訴  人  
即  被  告  林彦志  男 （民國00年0月00日生，000年00月00                      日死亡）

                    生前住所：臺中市○○區○○路00巷00                                 號4樓之2
上列上訴人即被告因竊盜案件，不服本院於民國110年10月12日1
10年度簡字第1021號第一審刑事簡易判決（起訴案號：110年度
偵字第21089號）提起上訴，本院管轄之第二審合議庭認不得以
簡易判決處刑，改依通常程序逕為第一審判決如下：
    主    文
原判決撤銷。
本件公訴不受理。
    理    由
一、公訴意旨略以：被告林彦志意圖為自己不法之所有，基於竊
    盜之犯意，於民國110年3月9日5時48分許，其騎乘車牌號碼
    000-000號普通重型機車，至臺中市○○區○○路00○00號之「娃
    娃屋」店內，徒手竊取告訴人王源吉所有置於其所承租機臺
    上方之商品「動漫公仔」2個、「手電筒」、「暖手枕」、
    「米飛兔娃娃」、「海賊王白證抱枕」、「七龍珠神龍公仔
    」各1個（共價值新臺幣5,550元），得手後，騎乘該機車載
    離。嗣經告訴人發現遭竊後報警處理，為警循線查獲上情。
    因認被告涉犯刑法第320條第1項之竊盜罪嫌等語。
二、上訴人即被告林彦志（下稱被告）上訴意旨略以：被告業已
    坦承犯行且深刻反省，犯後態度良好，原審量刑過重，請從
    輕量刑等語。
三、按被告死亡者，應諭知不受理之判決，並得不經言詞辯論為
    之；對於簡易判決之上訴，準用刑事訴訟法第三編第一章及
    第二章之規定；第二審法院認為上訴有理由，或上訴雖無理
    由，而原判不當或違法者，應將原審判決經上訴之部分撤銷
    ，就該案件自為判決，刑事訴訟法第303條第5款、第307 條
    、第455條之1第3項、第369條第1項前段分別定有明文。又
    按管轄第二審之地方法院合議庭受理簡易判決上訴案件，應
    依通常程序審理，其認案件有刑事訴訟法第452條之情形者
    ，應撤銷原判決，逕依通常程序為第一審判決，法院辦理刑
    事訴訟簡易程序案件應行注意事項第14點亦有明文。
三、經查，被告因竊盜案件，經檢察官以110年度偵字第21089號
    提起公訴，原審法院於110年10月12日以110年度簡字第1021
    號刑事簡易判決判處拘役59日，被告不服，於110年10月27
    日委由其辯護人向本院提起上訴，由本院以110年度簡上字
    第494號案件審理中，此有前揭起訴書、刑事簡易判決及刑
    事聲明上訴暨理由狀各1份在卷可憑，惟於本院審理期間，
    被告業於110年12月22日死亡，有被告之個人戶籍資料查詢
    結果1份在卷可稽。被告既於法定期間內合法提起上訴後死
    亡，揆諸前揭法律規定，法院自應諭知不受理之判決。原審
    未及審酌上開原審判決後發生之情事，所為有罪實體判決容
    有未合，應由本院將原第一審簡易判決撤銷，依通常程序自
    為第一審判決，並不經言詞辯論，諭知不受理之判決。
據上論斷，應依刑事訴訟法第452條、第455條之1第1項、第3 項
、第369條第1項前段、第364條、第303條第5款、第307條，判決
如主文。
中    華    民    國   111    年    1     月    10    日
                  刑事第十庭  審判長法  官  陳玉聰
　　　　　　　　　
                                    法  官  吳珈禎

                                    法  官  林芳如
以上正本證明與原本無異。
如不服本判決應於收受判決後20日內向本院提出上訴書狀，並應
敘述具體理由；其未敘述上訴理由者，應於上訴期間屆滿後20日
內向本院補提理由書（均須按他造當事人之人數附繕本）「切勿
逕送上級法院」。
                                    書記官  張玉楓
中    華    民    國   111    年    1     月    10    日